sl-SI: Značilnosti igrač za bazen: Držala za skodelice; Napihljiv; Interaktivne igralne tarče; Odporno proti puščanju; Zasveti; Mrežasti sedež; Priložen popravni obliž; Z vožnjo; Prši vodo; Druga
pt-PT: Características do brinquedo de piscina: Porta-copos integrados; Insuflável; Alvos de jogos interativos; Resistente a fugas; Acende; Assento de rede; Remendo de reparação incluído; Com assento; Espirra água; Outro
sk-SK: Vlastnosti bazénových hračiek: Zabudované držiaky pohárov; Nafukovacia; Interaktívne herné terče; Odolné voči úniku vzduchu; Rozsvieti sa; Sieťované sedadlo; Súčasťou balenia je opravná záplata; Na jazdenie; Rozprašuje vodu; Iné
th: คุณสมบัติของของเล่นในสระว่ายน้ำ: ที่วางแก้วน้ำในตัว; เติมลม; เป้าหมายเกมอินเทอร์แอคทีฟ; ป้องกันการรั่วซึม; ไฟสว่าง; ที่นั่งตาข่าย; มีแผ่นซ่อมแถมให้; ขับขี่; พ่นน้ำ; อื่นๆ
lt-LT: Baseino žaislų savybės: Įmontuoti puodelio laikikliai; Pripučiamas; Interaktyvūs žaidimo taikiniai; Atsparus pratekėjimui; Šviesa įsijungia; Tinklinė sėdynė; Pridedamas taisymo lopas; Užsėdamas; Purškia vandenį; Kita
cs: Vlastnosti bazénové hračky: Zabudované držáky nápojů; Nafukovací; Interaktivní herní terče; Odolné proti úniku vzduchu; Svítí; Sedátko se síťovinou; Včetně záplaty; Lehátka a plavidla; Stříká vodu; Jiné
hr-HR: Značajke igračaka za bazen: Ugrađeni držači za čaše; Na napuhavanje; Mete za interaktivne igre; Otporno na curenje; Svijetleće; Mrežasto sjedalo; Uključena zakrpa za popravak; Za vožnju; Prska vodu; Ostalo
ja: プール用おもちゃの特徴: 内蔵カップホルダー; インフレータブル; インタラクティブなゲームターゲット; 漏れ耐性; 点灯; メッシュシート; 修理パッチ付属; 乗用; 水スプレー; その他
ro-RO: Caracteristici ale jucăriilor de piscină: Cu suporturi de pahare încorporate; Gonflabil; Ținte interactive de joc; Rezistent la scurgeri; Se aprinde; Scaun din plasă; Petec de reparație inclus; Cu șa; Pulverizează apă; Altele
fr: Caractéristiques des jouets de piscine: Porte-gobelets intégrés; Gonflable; Cibles de jeu interactives; Résistant aux fuites; Lumineux; Assise en maille; Patch de réparation inclus; À chevaucher; Pulvérise de l’eau; Autre
fi: Uima-altaan lelujen ominaisuudet: Sisäänrakennetut mukinpidikkeet; Täytettävä; Interaktiiviset pelikohteet; Vuodonkestävä; Valoilla varustettu; Verkkoistuin; Korjauspaikka sisältyy hintaan; Päältäajettava; Suihkuttaa vettä; Muu
zh-TW: 泳池玩具功能: 內建杯架; 充氣式; 互動遊戲標靶; 防漏氣; 亮燈; 網狀座椅; 含修補膠帶; 騎乘式; 噴水; 其他
nl: Kenmerken van zwembadspeelgoed: Ingebouwde bekerhouders; Opblaasbaar; Interactieve speldoelen; Lekbestendig; Licht op; Zitting van gaas; Reparatiepatch inbegrepen; Berijdbaar; Spuit water; Overig
es: Características de los juguetes de piscina: Portavasos integrado; Inflable; Objetivos del juego interactivo; Resistente a fugas; Se ilumina; Asiento de malla; Parche de reparación incluido; Motorizado; Rocía agua; Otros
it: Caratteristiche dei giocattoli da piscina: Portabicchieri integrati; Gonfiabile; Obiettivi di gioco interattivi; Resistente alle perdite; Si accende; Sedile in rete; Toppa di riparazione inclusa; A cavallo; Spruzza acqua; Altro
el: Χαρακτηριστικά παιχνιδιών πισίνας: Ενσωματωμένες ποτηροθήκες; Φουσκωτό; Στόχοι διαδραστικού παιχνιδιού; Ανθεκτικό σε διαρροές; Ανάβει; Κάθισμα από πλέγμα; Περιλαμβάνεται επιδιορθωτικό έμπλαστρο; Με κάθισμα; Ψεκάζει νερό; Άλλο
vi: Đặc điểm của đồ chơi hồ bơi: Giá đựng cốc tích hợp; Bơm hơi; Mục tiêu trò chơi tương tác; Chống rò rỉ; Có đèn phát sáng; Ghế lưới; Có kèm miếng dán sửa chữa; Dựa vào; Phun nước; Khác
ru: Характеристики игрушек для бассейна: Встроенные подстаканники; Надувное изделие; Интерактивные игровые мишени; Герметичный; С подсветкой; Сетчатое сиденье; Ремонтная заплатка в комплекте; Для катания; Распыляет воду; Другое
nb: Funksjoner ved bassengleke: Innebygde koppholdere; Oppblåsbar; Interaktive spillmål; Lekkasjebestandig; Lyser opp; Nettingsete; Reparasjonslapp inkludert; Kjørbar; Sprøyter vann; Annet
tr: Havuz oyuncağı özellikleri: Yerleşik bardak tutucu; Şişirilebilir; Etkileşimli oyun hedefleri; Sızdırmaz; Işıklı; Fileli koltuk; Tamir yaması dahil; Binilebilir; Su püskürtmeli; Diğer
de: Eigenschaften des Poolspielzeugs: Eingebaute Getränkehalter; Aufblasbar; Interaktive Spiele; Auslaufsicher; Blinkt; Netzsitz; Reparaturflicken enthalten; Zum Fahren; Sprüht Wasser; Sonstiges
en: Pool toy features: Built-in cup holders; Inflatable; Interactive game targets; Leak-resistant; Lights up; Mesh seat; Repair patch included; Ride-on; Sprays water; Other
pt-BR: Características do brinquedo de piscina: Porta-copos integrados; Inflável; Alvos interativos para jogos; Resistente a vazamentos; Iluminação integrada; Assento em malha; Kit de remendo incluso; Passeio; Borrifa água; Outro
pl: Funkcje zabawki basenowej: Wbudowane uchwyty na napoje; Nadmuchiwane; Interaktywne cele do gry; Odporne na przecieki; Świeci; Siedzisko z siatki; Łatka naprawcza w zestawie; Do siedzenia; Rozpylanie wody; Inne
bg-BG: Характеристики на играчката за басейн: Вградени поставки за чаши; Надуваемо; Цели за интерактивни игри; Устойчиво на течове; Светещи; Мрежеста седалка; Включена е ремонтна лепенка; За сядане тип „яздене“; Пръскащи вода; Друго
sv: Specikation för poolleksak: Inbyggda mugghållare; Uppblåsbar; Interaktiva spelmål; Läckagebeständig; Lyser upp; Nätsits; Reparationslapp ingår; För åkning; Sprayar vatten; Övrigt
ko: 수영장 장난감 특징: 내장 컵 홀더; 공기주입식; 인터랙티브 게임 타겟; 누기 방지; 발광 기능; 메쉬 시트; 수리 패치 포함; 탑승형; 물 분사; 기타
hu: Medencejáték jellemzői: Beépített pohártartók; Felfújható; Interaktív játékok; Szivárgásmentes; Felvillanó; Hálós ülés; Javítófolt mellékelve; Ráülős; Vízpermet; Egyéb
zh-CN: 泳池玩具特点: 内置杯架; 充气式; 互动游戏靶; 防漏; 发光; 网布座椅; 附带修补片; 骑乘式; 喷水; 其他
da: Poollegetøjs egenskaber: Indbyggede kopholdere; Oppustelig; Interaktive spilmål; Lækagebestandig; Lyser op; Netsæde; Reparationslap inkluderet; Ride-on; Sprøjter vand; Andet